【裁判字號】    92,交上訴,97
【裁判日期】    920918
【裁判案由】    公共危險等
【裁判全文】
臺灣高等法院高雄分院刑事判決                    九十二年度交上訴字第九七號
    上  訴  人
    即  被  告  甲○○
    選任辯護人  李衍志律師
右上訴人因公共危險等案件，不服臺灣高雄地方法院九十二年度交訴第二四號中華民
國九十二年六月三十日第一審判決（起訴案號：臺灣高雄地方法院檢察署九十二年度
偵字第三七０號），提起上訴，本院判決如左：
      主  文
上訴駁回。
      事  實
一、甲○○前因偽造文書案件，經本院以八十七年度上訴字第九七五號判處有期徒刑
    六月確定，嗣經最高法院駁回上訴確定，於民國八十九年七月二十八日縮短刑期
    執行完畢，猶不知悔悟，於九十一年五月二十四日零時三十分許，駕駛其所有車
    牌號碼ＹＥ—三八二九號自用小客車，沿高雄縣鳳山市○○路由南向北行駛，途
    經該路段與保泰路交岔口，於行進時，本應遵守燈光號誌之指示，並注意車前狀
    況，隨時採取必要之安全措施，而依當時情形並無不能注意之情事，竟疏未注意
    ，闖越紅燈，又未注意車前狀況，致撞擊由乙○駕駛，沿保泰路由西往東方向行
    駛之ＶＶＭ—六七九號輕型機車，使乙○受有四肢多處挫擦傷等傷害，甲○○於
    肇事後，竟未停車查看乙○傷勢及為緊急救護，反基於肇事逃逸之犯意，急速駛
    離現場逃逸。
二、案經被害人乙○訴由高雄縣警察局鳳山分局報請臺灣高雄地方法院檢察署檢察官
    偵查起訴。
      理  由
一、訊據被告甲○○坦承有與告訴人發生車禍，惟辯稱當時係閃黃燈，且伊當時有停
    頓，但因父親在小港醫院病危，始未下車趕去醫院，原審判決被告重刑，係因未
    與告訴人和解，被告提起上訴後，已與告訴人和解云云。
二、經查右揭事實，業據告訴人乙○於警詢、偵查及原審訊問時指述甚詳，核與現場
    目擊證人洪吉文於警詢、偵查及原審訊問時証述被告確實有闖紅燈並與告訴人發
    生擦撞後逃逸等情節相符，即被告甲○○於偵查及原審訊問時亦坦承有闖紅燈，
    並以為告訴人沒有重傷及因一時害怕而逃逸等情不諱，而告訴人受有四肢多處挫
    擦傷等傷害，並有惠德醫院九十一年五月二十四日診斷證明書一紙在卷可憑，此
    外復有高雄縣警察局鳳山分局道路交通事故調查報告表一份、肇事自小客車照片
    二幀、肇事現場及車損照片共九幀附卷可稽，前開事實已臻明確，被告嗣後翻異
    ，改稱當時係閃黃燈及因父親病危而趕去醫院，為卸責之詞，不足採信。
三、按汽車行駛至交岔路口，其行進應遵守燈光號誌之指示；又紅燈表示禁止通行，
    再汽車行駛時，駕駛人應注意車前狀況，並隨時採取必要之安全措施；道路交通
    安全規則第一百零二條第一項第一款、第九十四條第三項、及道路交通標誌標線
    號誌設置規則第二百零六條分別定有明文；本案被告駕駛汽車至有一般燈光號誌
    之鳳山市○○路與保泰路交岔路口，於燈光號誌動作正常且顯示紅燈之際，竟未
    遵守燈光號誌指示停車而闖越紅燈，又疏未注意車前狀況及隨時採取必要安全措
    施，以致肇事，造成告訴人受有前開傷害，其駕駛行為顯有過失，且該過失行為
    與告訴人之傷害間，亦顯有相當因果關係。另被告明知其駕車肇事致告訴人受傷
    倒地，竟未停車查看或救護，即驅車離去，其有肇事逃逸之行為，甚為明確，被
    告過失傷害及肇事逃逸之犯行均堪以認定。
四、核被告所為，係犯刑法第一百八十五條之四之肇事逃逸罪，及同法第二百八十四
    條第一項前段之過失傷害罪。被告所犯過失傷害罪、肇事逃逸罪二罪間，犯意各
    別，行為互殊，應分論併罰。又被告曾因偽造文書案件，經本院判處有期徒刑六
    月確定，於八十九年七月二十八日縮短刑期執行完畢，有臺灣高等法院被告全國
    前案紀錄表在卷可稽，其於有期徒刑執行完畢後五年以內，再犯有期徒刑以上之
    本罪，為累犯，應依法加重其刑。原審以被告罪證明確，適用刑法第一百八十五
    條之四、第二百八十四條第一項前段、第四十七條、第五十一條第五款，罰金罰
    鍰提高標準條例第一條前段，審酌被告因一時疏失肇生事故，竟起意逃逸，置被
    害人於不顧，顯然漠視他人生命安全，且未賠償告訴人所受損害，衡以被告犯後
    坦承犯行、及其犯罪手段、告訴人所受傷害等一切情狀，就過失傷害部分量處有
    期參月，就駕車肇事逃逸部分量處有期徒刑八月，並定其應執行刑為有期徒刑十
    月，經核認事用法均無違誤，量刑亦稱允當，被告上訴意旨，以前詞指摘原判決
    不當，為無理由，應予駁回。又本件係依刑事訴訟法第二百七十三條之一第一項
    規定，適用簡式審判程序，併予明。
據上論結，應依刑事訴訟法第三百六十八條、第二百七十三條之一第一項，判決如主
文。
本案經檢察官陳新慶到庭執行職務。
中      華      民      國    九十二    年      九      月     十八     日
                              臺灣高等法院高雄分院刑事第五庭
                                  審判長法官  吳水木
                                        法官  洪慶鐘
            法官  趙文淵
右正本證明與原本無異。
過失傷害部分不得上訴。
其餘如不服本判決應於收受本判決後十日內向本院提出上訴書狀，其未述上訴理由
者，並得於提起上訴後十日內向本院補提理由書狀（均須按他造當事人之人數附繕本
)「切勿逕送上級法院」。
                                      書記官  吳新貞
中      華      民      國    九十二    年      九      月     十八    日
附錄：本判決論罪科刑法條：
刑法第二百八十四條第一項
因過失傷害人者，處六月以下有期徒刑、拘役或五百元以下罰金。致重傷者，處一年
以下有期徒刑、拘役或五百元以下罰金。
刑法第一百八十五條之四
駕駛動力交通工具肇事，致人死傷而逃逸者，處六月以上五年以下有期徒刑。


司法院資訊處製作；財團法人民間司法改革基金會備份。
